臺灣高等法院刑事判決　　　　　　　 100年度交上易字第95號
上　訴　人
即　被　告　葉時聖
上列上訴人因公共危險案件，不服臺灣桃園地方法院99年度審交
易字第427號，中華民國100 年1月28日第一審判決（起訴案號：
臺灣桃園地方法院檢察署99年度偵字第28114 號），提起上訴，
本院判決如下：
    主  文
上訴駁回。
    事  實
一、葉時聖前於民國93年間因公共危險案件，經原審以93年度壢
    交簡字第1577號判決判處拘役40日確定，並已執行完畢（於
    本案不構成累犯）；復於96年間因公共危險案件，經原審以
    96年度審交易字第121 號判決分別判處有期徒刑3月、5月，
    應執行有期徒刑6月確定，於97年4月10日經易科罰金執行完
    畢；又於98年間因公共危險案件，經原審以98年度壢交簡字
    第3231號判決判處有期徒刑6月確定，於99年3月18日經易科
    罰金執行完畢（以上於本案均構成累犯）。詎其仍不知悔改
    ，復於99年9月16日凌晨0時30分許，在桃園縣龜山鄉○○路
    上某攤販飲酒後，已達不能安全駕駛動力交通工具之程度，
    竟仍駕駛牌照號碼5137-RW號自小客車上路。嗣於同日凌晨0
    時36分許，在桃園縣龜山鄉○○路與建國東路口，為警攔檢
    查獲，並測得其呼氣中所含酒精濃度達每公升0.75毫克，始
    悉上情。
二、案經桃園縣警察局龜山分局移由台灣桃園地方法院檢察署檢
    察官偵查起訴。
    理 由
一、證據能部分：
    本件認定事實所引用之卷內卷證資料，並無證據證明係公務
    員違背法定程序所取得，且卷內之文書證據，亦無刑事訴訟
    法第159條之4之顯有不可信之情況與不得作為證據之情形，
    本件認定事實所引用之所有文書證據，均有證據能力。
二、認定犯罪事之證據及理由：
（一）訊據上訴人即被告上揭犯罪事實坦承不諱（見本院卷第13
      頁反面），並據被告於警詢、原審準備程序及審理中之自
      白在卷，此外並有桃園縣政府警察局道路交通事故當事人
      酒精測定紀錄表、桃園縣政府警察局「汽車駕駛人酒後生
      理協調平衡檢測記錄卡」、刑法第一百八十五條之三案件
      測試觀察紀錄表及桃園縣政府警察局舉發違反道路交通管
      理事件通知單各1 份，被告之自白與事實相符，被告犯行
      堪以認定。
（二）被告具狀上訴意旨略以：被告當時仍甚清醒，操控自小客
      車行動無礙，行動自如，斯時尚未達於不能安全駕駛之程
      度；被告在警方並未施測酒精濃度不能安全駕駛之前，即
      已承認酒駕，被告屬自首犯罪，依刑法第62條得減輕其刑
      云云。惟查，被告於99年9 月16日零時36分為警查獲，經
      警測試觀察結果：對員警指揮及交通號誌無反應或遲緩，
      駕駛判斷力，顯然欠佳，查獲、測試或訊問過程，嫌疑人
      有含糊不清、意識模糊、注意無法集中、呆滯木僵之情事
      ，有查獲警員所製作「刑法第一百八十五條之三案件測試
      觀察紀錄表」在卷可稽（見偵查卷第24頁），是被告辯稱
      查獲當時意識清醒，行動自如，即不可採。次查，本件被
      告係於99年9 月16日零時36分攔檢測試發現，於查獲當時
      即99年9 月16日零時36分為警測得酒精呼氣測試值為0.75
      （MG/L），而於同日1時40分製作警詢筆錄，惟於同日1時
      42分，因被告酒醉，對警方之訊問，無法完全表達其意，
      且訊問中語無倫次、多話，因而暫停警詢筆錄等情，有被
      告第一次調查筆錄可稽（見偵查卷第8-9 頁），嗣被告於
      同日6時10許製作第二次警詢筆錄，被告始供承其飲酒之
      經過，及酒後駕駛之事實，亦有被告第二次警詢筆錄可稽
      （見偵查卷第10-13頁），被告因有酒駕嫌疑而遭警攔檢
      ，而於警員對其酒精濃度施測後，製作第一次警詢筆錄時
      ，被告因意識不清，暫停製作筆錄，嗣於清醒後始續行製
      作警詢筆錄而供承酒後駕車之詳情，依上開情節，顯難認
      被告係於犯罪未發覺前向有偵查之機關自首之要件，被告
      此部分辯解，亦不可採。
三、論罪：核被告所為，係犯刑法第185條之3之服用酒類不能安
    全駕駛動力交通工具而駕駛罪。被告有如犯罪事實欄所載之
    前案及執行紀錄，有本院被告前案紀錄表1 份在卷可憑，其
    於受有期徒刑執行完畢後5 年內故意再犯本件有期徒刑以上
    之罪，為累犯，應依刑法第47條第1項規定加重其刑。
四、原審適用上開規定，並審酌被告前已因4 次酒後駕車之公共
    危險罪經判刑確定並均已執行完畢，竟仍不知悔悟，再犯本
    件酒後駕車之公共危險犯行，顯無視於法禁，已嚴重危及道
    路交通安全，且乏尊重其他用路人生命、財產安全之觀念，
    惟其犯罪後坦承犯行、態度良好等一切情狀，量處有期徒刑
    8月，以示懲儆。認事用法，並無違誤，量刑亦屬妥適，被
    告上訴請求從輕量刑云云，為無理由，應予駁回。
據上論結，應依刑事訴訟法第368條，判決如主文。
本案經檢察官壽勤偉到庭執行職務。
中    華    民    國   100    年    5     月    19    日
                  刑事第六庭  審判長 法  官  邱同印
                                     法  官  何信慶
                                     法  官  吳淑惠
以上正本證明與原本無異。
不得上訴。
                                     書記官  陳雅加
中    華    民    國   100    年    5     月    25    日
附錄：本案論罪科刑法條全文
刑法第185條之3
服用毒品、麻醉藥品、酒類或其他相類之物，不能安全駕駛動力
交通工具而駕駛者，處1年以下有期徒刑、拘役或科或併科15萬
元以下罰金。